臺灣臺南地方法院刑事判決
                                    109年度交易字第822號
公  訴  人  臺灣臺南地方檢察署檢察官
被      告  陳銘鋒



上列被告因公共危險案件，經檢察官提起公訴（109 年度偵字第
16295 號），嗣被告於本院行準備程序時就被訴事實為有罪之陳
述後，經本院裁定以簡式審判程序審理，判決如下：
    主  文
陳銘鋒犯不能安全駕駛動力交通工具罪，累犯，處有期徒刑陸月
，併科罰金新臺幣壹萬元，有期徒刑如易科罰金，罰金如易服勞
役，均以新臺幣壹仟元折算壹日。
    事實及理由
一、本案被告陳銘鋒所犯係死刑、無期徒刑或最輕本刑為3 年以
    上有期徒刑以外之罪，亦非屬高等法院管轄第一審案件之罪
    ，其就被訴事實為有罪之陳述，經本院告知簡式審判程序之
    旨，並聽取檢察官及被告之意見後，依刑事訴訟法第273 條
    之1 第1 項之規定，裁定行簡式審判程序，是依刑事訴訟法
    第273 條之2 規定，本案之證據調查，不受同法第159 條第
    1 項、第161 條之2 、第161 條之3 、第163 條之1 及第16
    4 條至第170 條所規定證據能力認定及調查方式之限制，合
    先敘明。
二、本案犯罪事實及證據，除證據部分應另補充「被告陳銘鋒於
    本院準備程序及審理中之自白」外，其餘均引用檢察官起訴
    書之記載（如附件）。
三、核被告所為，係犯刑法第185 條之3 第1 項第1 款之不能安
    全駕駛動力交通工具罪。又被告前於民國104 年間因不能安
    全駕駛案件，經本院以104 年度交簡字第3542號判決判處有
    期徒刑4 月，並於104 年11月6 日易科罰金執行完畢；復於
    104 年間因肇事逃逸案件，經本院以105 年度審交訴字第22
    號判決判處有期徒刑7 月確定，於106 年1 月6 日執行完畢
    出監等情，有其臺灣高等法院被告前案紀錄表在卷可稽，是
    其於受徒刑之執行完畢後5 年內，故意再犯本件有期徒刑以
    上之罪，為累犯，應依刑法第47條第1 項之規定，加重其刑
    。至司法院釋字第775 號解釋，依解釋文及理由之意旨，係
    指構成累犯者，不分情節，一律加重最低本刑，於不符合刑
    法第59條所定要件之情形下，致生行為人所受之刑罰超過其
    所應負擔罪責之個案，不符罪刑相當原則、比例原則。於此
    範圍內，在修正前，為避免發生上述罪刑不相當之情形，法
    院就該個案應裁量是否加重最低本刑；依此，該解釋係指個
    案應量處最低法定刑、又無法適用刑法第59條在內減輕規定
    之情形，法院應依此解釋意旨裁量不予加重最低本刑（最高
    法院108 年度台上字第338 號判決意旨參照）。查本件依被
    告構成累犯及犯罪之情節，要無上開情事，自仍有累犯加重
    其刑規定之適用，併此敘明。
四、爰審酌被告除前揭論以累犯之前科紀錄外，尚曾於103 年間
    因不能安全駕駛案件經本院以判決判處有期徒刑3 月確定（
    於本案未構成累犯），其前已有犯不能安全駕駛罪之紀錄，
    理應對於酒後不能駕車及駕駛人酒醉駕車之危險性，均知之
    甚詳，卻猶未記取而再犯本案，漠視自身安危、枉顧公眾道
    路通行之安全，於飲酒後無照駕駛自小客車行駛上路，且其
    吐氣酒精濃度達每公升0.62毫克，顯已超出法律所容許之標
    準甚多，更追撞前車而肇生事故，其所為實應予以非難；惟
    念其犯後坦承犯行，態度尚可，兼衡其於本院審理中自陳高
    職肄業之智識程度，未婚、須扶養父親，現從事防水工程工
    作、月收入約新臺幣3 萬5,000 元至4 萬元之家庭經濟生活
    狀況等一切情狀，量處如主文所示之刑，並諭知有期徒刑如
    易科罰金、罰金如易服勞役之折算標準，以資警懲。
據上論斷，應依刑事訴訟法第299 條第1 項前段、第273 條之1
第1 項，刑法第185 條之3 第1 項第1 款、第47條第1 項、第41
條第1 項前段、第42條第3 項前段，刑法施行法第1 條之1 第1
項，判決如主文。
本案經檢察官莊立鈞提起公訴，檢察官陳冠霖到庭執行職務。
中　　華　　民　　國　 109　　年　　11　　月　　6 　　日
                  刑事第一庭  法　官　陳　薇
以上正本證明與原本無異。
如不服本判決應於收受本判決後20日內向本院提出上訴書狀，並
應敘述具體理由。其未敘述上訴理由者，應於上訴期間屆滿後20
日內向本院補提理由書狀（均須按他造當事人之人數附繕本）「
切勿逕送上級法院」。 
　　　　　　　　　　　　　　　書記官　詹淳涵
中　　華　　民　　國　　109 　年　　11　　月　　6 　　日
附錄本案論罪科刑法條全文：
中華民國刑法第185條之3
駕駛動力交通工具而有下列情形之一者，處二年以下有期徒刑，
得併科二十萬元以下罰金：
一、吐氣所含酒精濃度達每公升零點二五毫克或血液中酒精濃度
    達百分之零點零五以上。
二、有前款以外之其他情事足認服用酒類或其他相類之物，致不
    能安全駕駛。
三、服用毒品、麻醉藥品或其他相類之物，致不能安全駕駛。
因而致人於死者，處三年以上十年以下有期徒刑；致重傷者，處
一年以上七年以下有期徒刑。
曾犯本條或陸海空軍刑法第五十四條之罪，經有罪判決確定或經
緩起訴處分確定，於五年內再犯第一項之罪因而致人於死者，處
無期徒刑或五年以上有期徒刑；致重傷者，處三年以上十年以下
有期徒刑。

【附件】
臺灣臺南地方檢察署檢察官起訴書
                                    109年度偵字第16295號
　　被　　　告　陳銘鋒　男　41歲（民國00年0月00日生）
　　　　　　　　　　　　住○○市○○區○○里00鄰○○○00
　　　　　　　　　　　　○0號
　　　　　　　　　　　　居臺南市○○區○○路000號7樓之13
　　　　　　　　　　　　國民身分證統一編號：Z000000000號
上列被告因公共危險案件，業經偵查終結，認應提起公訴，茲將
犯罪事實及證據並所犯法條分敘如下：
　　　　犯罪事實
一、陳銘鋒曾犯公共危險案件，經臺灣臺南地方法院於民國104
    年9月24日以104年度交簡字第3542號判決判處有期徒刑4月
    確定，於104年11月6日易科罰金執行完畢。其仍於民國109
    年8月27日17時30分許，在臺南市○區○○路000巷0號其公司內
    飲酒後，致吐氣所含酒精濃度達每公升0.25毫克以上，於同
    日17時40分許，酒後駕駛車牌號碼0000-00號自用小客車上
    路。復於同日18時許，沿臺南市南區中華西路1段由南往北
    方向行駛，行經該路段與新和路之路口南側時，因不勝酒力
    ，不慎追撞同向在前並由林調恩所駕駛車牌號碼000-0000號
    自用小客車，再推撞同向在前並由黃巧勳所駕駛車牌號碼00
    0-0000號自用小客車而發生交通事故。嗣經警據報前往處理
    ，並於同日18時19分測試陳銘鋒口中吐氣所含酒精濃度為每
    公升0.62毫克，始查知上情。
二、案經臺南市政府警察局第六分局報告偵辦。
        證據並所犯法條
一、上揭犯罪事實，業據被告陳銘鋒於警詢時及偵查中供承不諱
    ，核與證人林調恩、黃巧勳於警詢時證述之情節相符，且有
    被告之酒精測定紀錄表、舉發違反道路交通管理事件通知單
    影本、車輛詳細資料報表、道路交通事故現場圖、道路交通
    事故調查報告表（一）、（二）各1份及道路交通事故照片1
    3張附卷可資佐證。被告犯嫌，應堪認定。
二、核被告所為，係犯刑法第185條之3第1項第1款之公共危險罪
    嫌。被告曾受有期徒刑之執行完畢（有本署刑案資料查註紀
    錄表可參）後，5年內故意再犯本件有期徒刑以上之罪，為
    累犯，請依刑法第47條第1項規定加重其刑。
三、依刑事訴訟法第251條第1項提起公訴。　　　
　　此　致
臺灣臺南地方法院
中　　華　　民　　國　 109　　年　　9 　　月　　10　　日
　　　　　　　　　　　　　　　檢察官　莊  立  鈞
本件正本證明與原本無異
中　　華　　民　　國　 109　　年　　 9　 月　  16　　日
                              書  記  官  林志誠
附錄本案所犯法條全文 
中華民國刑法第185條之3
駕駛動力交通工具而有下列情形之一者，處 2 年以下有期徒刑
，得併科 20 萬元以下罰金：
一、吐氣所含酒精濃度達每公升零點二五毫克或血液中酒精濃度
    達百分之零點零五以上。
二、有前款以外之其他情事足認服用酒類或其他相類之物，致不
    能安全駕駛。
三、服用毒品、麻醉藥品或其他相類之物，致不能安全駕駛。
因而致人於死者，處 3 年以上 10 年以下有期徒刑；致重傷者
，處 1 年以上 7 年以下有期徒刑。